臺灣宜蘭地方法院刑事判決　　　　　　　 96年度易字第437號
公　訴　人　臺灣宜蘭地方法院檢察署檢察官
被　　　告　甲○○
選任辯護人　法律扶助律師林志嵩律師
上列被告因詐欺案件，經檢察官提起公訴（96年度偵字第1394號
），檢察官聲請改依協商程序而為判決，本院判決如下：
    主      文
甲○○幫助意圖為自己不法之所有，以詐術使人將本人之物交付
，處有期徒刑肆月，如易科罰金，以新臺幣壹仟元折算壹日。減
為有期徒刑貳月，如易科罰金，以新臺幣壹仟元折算壹日，緩刑
貳年。
    事實及理由
一、甲○○可預見交付自己之金融帳戶予他人使用，他人將可能
    藉此收購之存摺、帳戶遂行財產上詐欺犯罪之目的，竟仍基
    於容認該結果發生亦不違背其本意之不確定幫助詐欺之犯意
    ，於民國95年間某日，在不詳地點，將其在中華郵政股份有
    限公司（下稱中華郵政公司）壯圍郵局申設之000000000000
    00號帳戶之存摺、提款卡、密碼等，交付予姓名年籍均不詳
    之人使用，嗣該不詳之人取得前揭帳戶之存摺、提款卡、密
    碼後，即基於意圖為自己不法所有之詐欺犯意，於95年12月
    14日下午3時許，撥打電話予黃信雄，謊稱黃信雄之子因積
    欠其債務已遭拘禁，需匯錢還款方能將之釋放等語，致黃信
    雄陷於錯誤，於同日下午4時1分許、4時48分許，在台中縣
    清水鎮○○路124號中華郵政公司清水郵局先後轉帳匯款新
    臺幣（下同）一萬四千元、二萬元至甲○○前開壯圍郵局帳
    戶內後，前揭匯入之款項旋即於同日遭該不詳之人提領一空
    。甲○○即以此方式幫助該不詳之人以詐術取得他人之財物
    。嗣黃信雄發覺受騙而報警後，始為警查悉上情。
二、證據：
1、被告甲○○之自白。
2、證人黃信雄之證詞。
3、中華郵政公司96年1月16日儲字第0960703028號函附之壯圍郵
   局00000000000000號帳戶基本資料及客戶歷史交易清單各一
   件。
4、郵政國內匯款執據二件。
5、中華郵政公司宜蘭郵局96年4月19日宜營字第0965000341號函
   一件。
6、中華郵政公司96年6月4日宜營字第0965000466號函附之甲○
   ○89年掛失補發存摺資料一件。
三、本件經檢察官與被告甲○○於審判外達成協商之合意且被告
    甲○○已認罪，其合意內容為：被告甲○○願受科刑範圍為
    有期徒刑四月，如易科罰金，以新臺幣一千元折算一日，減
    為有期徒刑二月，如易科罰金，以新臺幣一千元折算一日，
    緩刑二年。經查，上開協商合意並無刑事訴訟法第455條之4
    第1項所列情形之一，檢察官聲請改依協商程序而為判決，
    本院爰不經言詞辯論，於協商合意範圍內為協商判決，合予
    敘明。
四、應適用之法條：刑事訴訟法第455條之4第2項，刑法第30條
    第1項、第339條第1項、第30條第2項、第41條第1項前段、
    第74條第1項第1款，刑法施行法第1條之1，中華民國九十六
    年罪犯減刑條例第2條第1項第3款、第7條，判決如主文。
五、本判決除有刑事訴訟法第455條之4第1項第1款、第2款、第4
    款、第6款、第7款所定情形之一，或違反同條第2項規定者
    外，檢察官與被告均不得上訴。
六、如有前項得上訴之情形，得自收受判決送達之日起10日內，
    向本院提出上訴書狀，上訴於第二審法院。
中　　華　　民　　國　　96　　年　　12　　月　　7　　日
                  刑事第三庭審判長法  官  林惠玲
                                  法  官  鄧晴馨
                                  法  官  劉家祥
以上正本證明與原本無異。
                                  書記官  邱淑秋
中　　華　　民　　國　　96　　年　　12　　月　　11　　日
附錄本案論罪科刑法條全文：
◎刑法第30條（幫助犯及其處罰）
幫助他人實行犯罪行為者，為幫助犯。雖他人不知幫助之情者，
亦同。
幫助犯之處罰，得按正犯之刑減輕之。
◎刑法第339條第1項（普通詐欺罪）
意圖為自己或第三人不法之所有，以詐術使人將本人或第三人之
物交付者，處5年以下有期徒刑、拘役或科或併科1千元以下罰金
。
◎刑法施行法第1條之1
中華民國九十四年一月七日刑法修正施行後，刑法分則編所定罰
金之貨幣單位為新臺幣。
九十四年一月七日刑法修正時，刑法分則編未修正之條文定有罰
金者，自九十四年一月七日刑法修正施行後，就其所定數額提高
為三十倍。但七十二年六月二十六日至九十四年一月七日新增或
修正之條文，就其所定數額提高為三倍。
◎刑事訴訟法第455條之4（不得為協商判決之情形）
有下列情形之一者，法院不得為協商判決：
一、有前條第 2 項之撤銷合意或撤回協商聲請者。
二、被告協商之意思非出於自由意志者。
三、協商之合意顯有不當或顯失公平者。
四、被告所犯之罪非第 455 條之 2 第 1 項所定得以聲請協商判
決者。
五、法院認定之事實顯與協商合意之事實不符者。
六、被告有其他較重之裁判上一罪之犯罪事實者。
七、法院認應諭知免刑或免訴、不受理者。
除有前項所定情形之一者外，法院應不經言詞辯論，於協商合意
範圍內為判決。法院為協商判決所科之刑，以宣告緩刑、2年以
下有期徒刑、拘役或罰金為限。
當事人如有第 455 條之 2 第 1 項第 2 款至第 4 款之合意，法
院應記載於筆錄或判決書內。
法院依協商範圍為判決時，第 455 條之 2 第 1 項第 3 款、第
 4 款並得為民事強制執行名義。
◎刑事訴訟法第455條之10第1項（不得上訴之除外情形）
依本編所為之科刑判決，不得上訴。但有第455條之4第1項第1款
  、第2款、第4款、第6款、第7款所定情形之一，或協商判決違
反同條第2項之規定者，不在此限。
